【裁判字號】    97,審訴,3611
【裁判日期】    980417
【裁判案由】    毒品危害防制條例
【裁判全文】
臺灣桃園地方法院刑事判決            97年度審訴字第3611號
公  訴  人  臺灣桃園地方法院檢察署檢察官
被      告  甲○○
上列被告因違反毒品危害防制條例案件，經檢察官提起公訴（97
年度毒偵字第5957號），被告於本院準備程序進行中，就被訴事
實為有罪之陳述，經本院告知簡式審判程序意旨，並聽取公訴人
及被告之意見後，本院合議庭裁定改依簡式審判程序審理，茲判
決如下：
    主  文
甲○○施用第一級毒品，累犯，處有期徒刑陸月，如易科罰金，
以新臺幣壹仟元折算壹日，扣案之注射針筒貳支均沒收。
    事  實
一、甲○○前於民國94年間，因施用第一、二級毒品案件，經本
    院以94年度毒聲字第458 號裁定送觀察、勒戒後，因認有繼
    續施用毒品之傾向，經本院以94年度毒聲字第623 號裁定令
    入戒治處所施以強制戒治，於97年1 月31日執行完畢釋放出
    所，並經臺灣桃園地方法院檢察署檢察官以97年度戒毒偵字
    第59號為不起訴處分確定；又於94年間，因連續幫助施用第
    一級毒品案件，經本院以94年度訴字第1112號判決判處有期
    徒刑5 月確定，於94年11月29日易科罰金執行完畢（於本案
    構成累犯）。詎其猶不知悔改，復基於施用第一級毒品海洛
    因之犯意，於97年10月25日某時，在桃園縣八德市某處工地
    內，以針筒注射之方式施用海洛因1 次。嗣於97年10月26日
    中午12時50分許，甲○○騎乘車牌號碼WYK-998 號輕型機車
    ，行經桃園縣八德市○○路前為警盤查，其於有偵查犯罪職
    權之桃園縣政府警察局保安警察隊員警尚未發覺其施用第一
    級毒品海洛因之犯罪事實前，主動自首上開施用第一級毒品
    犯行，並偕同員警至其位於桃園縣八德市○○路156 號1 樓
    A1室之居所內，交付其所有供（非專供）其施用第一級毒品
    海洛因所用之注射針筒2 支扣案，進而接受裁判，始悉上情
    。
二、案經桃園縣政府警察局移送臺灣桃園地方法院檢察署檢察官
    偵查後起訴。
    理  由
一、本案被告甲○○所犯之罪，並非法定刑為死刑、無期徒刑或
    最輕本刑3 年以上有期徒刑之罪，亦非高等法院管轄第一審
    之案件，而被告於準備程序中就被訴事實已為有罪之陳述，
    經本院告知簡式審判程序之旨，並聽取當事人之意見後，本
    院合議庭乃依刑事訴訟法第273 條之1 第1 項規定，裁定改
    由受命法官獨任進行簡式審判程序，合先敘明。
二、上揭事實，業據被告甲○○於本院審理中坦承不諱，而其為
    警查獲後所採集之尿液檢體，經送請台灣檢驗科技股份有限
    公司以酵素免疫分析法初步檢驗，再佐以氣相層析質譜儀分
    析法確認檢驗結果確呈鴉片類陽性反應，此有桃園縣政府警
    察局被採尿人尿液暨毒品真實姓名與編號對照表、台灣檢驗
    科技股份有限公司濫用藥物檢驗報告各1 份附卷可稽，且有
    現場查獲之被告所有供（非專供）施用海洛因所用之注射針
    筒2 支扣案可佐，足認被告上開自白確與事實相符，應堪採
    信。又被告於民國94年間，因施用第1 、2 級毒品案件，經
    本院以94年度毒聲字第458 號裁定送觀察、勒戒後，因認有
    繼續施用毒品之傾向，經本院以94年度毒聲字第623 號裁定
    令入戒治處所施以強制戒治，於97年1 月31日執行完畢釋放
    出所，並經臺灣桃園地方法院檢察署檢察官以97年度戒毒偵
    字第59號為不起訴處分確定，此有臺灣高等法院前案紀錄表
    1 份在卷可憑，則被告於前案施用毒品犯行經強制戒治執行
    完畢釋放後5 年內，再犯本件施用毒品犯行，自應依法追訴
    處罰。綜上，本件事證明確，被告犯行均堪以認定，應依法
    論科。
三、核被告所為，係犯毒品危害防制條例第10條第1 項之施用第
    一級毒品罪。其施用前持有第一級毒品之低度行為，為施用
    第一級毒品之高度行為所吸收，不另論罪。另查，被告有如
    事實欄所載之科刑及執行紀錄，有臺灣高等法院被告前案紀
    錄表1 份在卷可稽，其於有期徒刑執行完畢後5 年內，故意
    再犯本件有期徒刑以上之罪，為累犯，應依法加重其刑。又
    被告於有偵查職權之機關尚未發覺其施用第一級毒品犯行前
    ，自首其施用第一級毒品犯行，並進而接受裁判等情，業據
    證人即警員李政遠於本院審理時結證屬實，是被告所為，符
    合自首之要件，爰依刑法第62條前段規定就其施用第一級毒
    品犯行減輕其刑。被告施用第一級毒品犯行有加重及減輕事
    由，依法應先加後減之。爰審酌被告前已有施用毒品前科，
    於本件復另行施用第一級毒品，顯見其意志不堅，缺乏勒戒
    動機，其施用毒品足以導致精神障礙、性格異常，甚至造成
    生命危險，戕害一己之身體健康，惟念其犯後尚能坦承犯行
    、態度尚可等一切情狀，量處如主文所示之刑，並諭知易科
    罰金之折算標準。扣案之注射針筒2 支為被告所有供（非專
    供）施用海洛因所用之器具，業具被告供承在卷，爰依刑法
    第38條第1 項第2 款規定，宣告沒收。
據上論斷，應依刑事訴訟法第273 條之1 第1 項、第299 條第1
項前段，毒品危害防制條例第10條第1 項，刑法第11條前段、第
47條第1 項、第62條前段、第38條第1 項第2 款、第41條第1 項
前段，判決如主文。
本案經檢察官王惟琪到庭執行職務。
中    華    民    國    98    年    4    月     17    日
                        刑事庭  法  官  鍾雅蘭
以上正本證明與原本無異。
如不服本判決應於收受判決後10日內向本院提出上訴書狀，並應
敘述具體理由。其未敘述上訴理由者，應於上訴期間屆滿後20日
內向本院補提理由書 (均須按他造當事人之人數附繕本)「 切勿
逕送上級法院」。
                                書記官  楊郁馨
中    華    民    國    98    年    4    月     17    日
附錄本案論罪科刑法條：
毒品危害防制條例第10條
施用第一級毒品者，處6月以上5年以下有期徒刑。
施用第二級毒品者，處3年以下有期徒刑。


司法院資訊處製作；財團法人民間司法改革基金會備份。
